Inventaris van de archieven van het Nederlandse Gezantschap, later de Ambassade in Saudi-Arabië te Bagdad, later Djedda, 1958-1974) en het Consultaat in Saudi-Arabië te Djedda, 1950-1974
Nationaal Archief, Den Haag
Volledig openbaar.
Materiële beperkingen
Aanvraaginstructie
Openbare archiefstukken kunnen online worden aangevraagd en gereserveerd. U kunt dit ook via de terminals in de studiezaal van het Nationaal Archief doen. Om te kunnen reserveren dient u de volgende stappen te volgen:
U maakt een profiel aan op www.gahetna.nl, en logt vervolgens in
Via de archiefinventaris (alleen de beschrijvingen met rode nummers) selecteert u het gewenste archiefstuk door op de knop 'Reserveren' te klikken
In het volgende scherm geeft u aan op welke dag u het archiefstuk wilt inzien
Indien u zich bevindt in de studiezaal en een tafelnummer heeft ontvangen kunt u dit nummer vermelden. Als u geen tafelnummer heeft kunt u tafelnummer 777 laten staan
Vervolgens bevestigt u uw reservering door deze te versturen.
Verwant materiaal
Beschikbaarheid van kopieën
Bijlagen
Concordanties
Deze concordansen (omnummeringstabellen) verwijzen naar de archiefcode van het Ministerie van Buitenlandse Zaken en de inventarisnummers van de archieven van het Nederlands Gezantschap, later de Ambassade in Saudi-Arabië. Van het archief van het Nederlands Consulaat te Djedda is geen dossierinventaris aangetroffen.
Het eerste gedeelte van de concordans verwijst naar de dossierinventaris van het archief van de Nederlandse Ambassade in Saudi-Arabië te Djedda over de periode 1965-1974
Het tweede gedeelte van de concordans verwijst naar de dossierinventaris van het archief van de Nederlandse Ambassade in Saudi-Arabië te Djedda over de periode 1965-1974, nazending
Het derde gedeelte van de concordans verwijst naar de dossierinventaris van het geheim archief van de Nederlandse Ambassade in Saudi-Arabië te Djedda over de periode 1965-1974
1. Concordans van archiefcode Buitenlandse Zaken verwijzend naar het archief van de Nederlandse Ambassade in Saudi-Arabië te Djedda 1965 - 1974
- 3
- 4
- 5
- 6
- 7
- 8
- 9
- 10
- 11
10 15
101 12
130.1 14
153.3 16
211 26
250 46
270 31
271.6 30
272 90
281 17
281 19
281 27
281 28
281.0 24
281.11 20
281.11 21
281.11 22
281.11 23
313.13 110
316.2 102
317.1 34
321.210.2 33
322.0 36
333.2 35
431 40
431.37 39
431.4 38
510 52
521.2 51
54 48
553.0 49
554.1 42
554.1 47
554.6 44
554.63 45
600 56
600 57
601.2 58
601.2 59
610.3 55
610.30 54
611.4 63
612.1 61
612.20 62
613.210 74
613.210.10 75
613.210.15 76
613.211.0 72
613.211.0 73
613.211.21 70
613.211.31 64
613.211.45 71
614.51 65
614.51 66
614.51 67
614.51 68
614.51 69
814.2 77
814.2 79
817.4 78
9 82
9 83
9 84
9 85
9 86
9 91
9 92
911 93
911.20 94
911.30 95
911.33 29
912.11 13
912.11 88
912.11 98
912.2 81
912.3 96
913 106
913.210 97
921.1 99
995 103
996 105
996.0 101
999 100
999.230 104
2. Concordans van archiefcode Buitenlandse Zaken verwijzend naar het archief van de Nederlandse Ambassade in Saudi-Arabië te Djedda 1965 - 1974, nazending
145
107
102 108
273 109
554 111
554.1 112
554.1 114
554.638 113
600 120
610.3 115
610.3 122
610.301 119
611 123
614.01 116
614.01 118
614.50 121
614.51 117
9 125
9 126
9 127
9 129
9 130
9 132
9 133
9 138
9 139
9 140
9 142
9 144
902 151
912 124
3. Concordans van archiefcode Buitenlandse Zaken verwijzend naar het geheim archief van de Nederlandse Ambassade in Saudi-Arabië te Djedda 1965 - 1974
912 128
912 131
912 134
912 135
912 141
912 154
912.11 136
912.11 143
912.12 137
913 146
913 147
913 148
913 149
913 150
913.21 89
913.50 152
996 153
996 156
999 155
Beschrijving van de series en archiefbestanddelen
- Gezantschap / Ambassade Saudi-Arabië, A.
  - Algemeen archief, I.
    - Algemeen, 0
      - Dossierinventarissen van het archief van de Nederlandse Ambassade in Saudi-Arabië., 1986-1993; 1-2; 2 stukken
        - Periode 1873 - 1950, 1993, 1
        - Periode 1950 - 1974, 1986, 2
      - Agenda's van ingekomen en uitgegane stukken., 1950-1974; 3-11; 9 delen
        - 1950 - 1954 sep. 08, 3
        - (t/m agendanr. 690), 1954-1963, 4
        - 1963 nov. 16 - 1970 jan. 25, 5
        - 1968 apr. - 1970 aug. 09, 6
        - 1970 aug. 10 - dec. 16, 7
        - 1970 dec. 17 - 1971 okt. 13, 8
        - (t/m agendanr. 2562), 1971-1972, 9
        - (t/m agendanr. 2464), 1972-1973, 10
        - 1973 sep. 16 - 1974, 11
    - Organisatie, 1
      - Stukken betreffende de organisatie van diverse Nederlandse posten in Jemen en Saudi-Arabië., 1956-1977; 12-14; 3 omslagen
        - Saudi-Arabië. 1956-1974, 12-13
          - Consulaat te Djedda, 1956-1974, 12
          - Opening van de ambassade te Djedda, 1968-1970, 13
        - Sana, Jemen, 1977, 14
      - Stukken betreffende het opstellen van rapporten met algemene en praktische gegevens over Saudi-Arabië voor nieuwe medewerkers op een Nederlandse diplomatieke post (postrapporten)., 1968-1974; 15; 1 omslag
      - Stukken betreffende het statisch archief, met memorandum over de functie van de post als steunpunt voor de Indonesische bedevaartgangers naar Mekka., 1968-1972; 16; 1 omslag
    - Protocol, 2
      - Stukken betreffende de diplomatieke en consulaire vertegenwoordigingen in Saudi-Arabië., 1958-1974; 17-24; 8 omslagen
        - Algemeen, 1971-1974, 17
        - Nederland. 1958-1974, 18-24
          - Benoeming, het aanbieden van geloofsbrieven en de terugroeping van de Nederlandse ambassadeurs en tijdelijk zaakgelastigde. 1958-1974, 18-23
            - J.D. van Karnebeek, 1958-1964, 18
            - J.D. van Karnebeek, P.A.E. Renardel de Lavalette en H. Scheltema, 1965-1972, 19
            - H. Scheltema, 1968, 20
            - P.A.E. Renardel de Lavalette, 1969-1972, 21
            - J.B. Hoekman (tijdelijk zaakgelastigde), 1970-1972, 22
            - J.J. Derksen, 1972-1974, 23
          - Opgave van personeelsleden van de Ambassade in Saudi-Arabië aan de Ministeries van Buitenlandse Zaken van Saudi-Arabië en Jemen, 1968-1973, 24
      - Stukken betreffende de jaarlijkse herdenking van de troonsbestijging van de koning van Saudi-Arabië., 1959-1964; 25; 1 omslag
      - Stukken betreffende de nationale feestdagen in Saudi-Arabië., 1965-1974; 26; 1 omslag
      - Stukken betreffende de personeelsbezetting bij het Ministerie van Buitenlandse Zaken van Saudi-Arabië., 1968-1974; 27; 1 omslag
      - Stukken betreffende de buitenlandse dienst van Saudi-Arabië., 1969-1974; 28; 1 omslag
      - Stukken betreffende het organiseren van Nederlandse nationale herdenkingen in Saudi-Arabië., 1969-1974; 29; 1 omslag
      - Stukken betreffende aangelegenheden met betrekking tot het Koninklijk Huis van Nederland., 1973-1975; 30-31; 2 omslagen
        - Vijfentwintigjarig regeringsjubileum van koningin Juliana, 1973, 30
        - Verstrekken van suggesties voor gespreksstof ten behoeve van het jaarlijkse nieuwjaarsdiner, aangeboden door het Koninklijk Huis aan de buitenlandse vertegenwoordigingen in Nederland, 1973-1975, 31
    - Juridische aangelegenheden, 3
      - Stukken betreffende de nationaliteitswetgeving in Saudi-Arabië., 1958-1970; 32-33; 2 omslagen
        - 1958-1961, 32
        - 1969-1970, 33
      - Stukken betreffende de diplomatieke voorrechten in Saudi-Arabië en Jemen., 1968-1974; 34; 1 omslag
      - Stukken betreffende internationale overeenkomsten inzake het zakenrecht., 1969-1974; 35; 1 omslag
      - Stukken betreffende het strafrecht in Saudi-Arabië met betrekking tot de invoer van verboden goederen., 1971; 36; 1 omslag
    - Aangelegenheden van openbare gezondheidszorg, 4
      - Stukken betreffende de deelname aan The non-Moslim Cemetery Committee, met als doel de renovatie, administratie en uitbreiding van het Europese kerkhof te Djedda., 1962-1973; 37-38; 2 omslagen
        - 1962-1964, 37
        - 1969-1973, 38
      - Stukken betreffende voorschriften en maatregelen met betrekking tot inenting en vaccinatie in Saudi-Arabië., 1970-1971; 39; 1 omslag
      - Stukken betreffende de gezondheidszorg en volksgezondheid in Saudi-Arabië., 1970-1974; 40; 1 omslag
    - Waterstaat, verkeer en vervoer, 5
      - Stukken betreffende luchtvaartaangelegenheden., 1959-1974; 41-48; 1 pak en 7 omslagen
        - Samenwerking tussen Saudi-Arabië en Luxemburg, 1961-1962, 41
        - Luchtvaartbetrekkingen tussen Saudi-Arabië en Nederland. 1959-1972, 42-44
          - Algemeen, 1968-1972, 42; pak
          - Koninklijke Luchtvaartmaatschappij (KLM). 1959-1972, 43-44
            - KLM-Luchtvaartdienst op Saudi-Arabië. 1959-1965, 43
            - KLM-Luchtvaartdienst op Saudi-Arabië. 1965-1972, 44
        - Plannen voor de aankoop van vliegtuigen door Saudi-Arabië, 1968, 45
        - Toetreding van Saudi-Arabië tot de Warschau Conventie van 1929, waarin de aansprakelijkheid van de internationale luchtvervoerder wordt geregeld, 1968, 46
        - Luchtvaartovereenkomsten tussen Saudi-Arabië en diverse landen, 1968-1971, 47
        - Aanleg en verbetering van vliegvelden in Saudi-Arabië, 1969-1974, 48
      - Stukken betreffende scheepvaartaangelegenheden., 1961-1975; 49-51; 3 omslagen
        - Algemeen, 1969-1974, 49
        - Taak en functie van regeringsscheepvaartagenten in oorlogstijd, 1961-1962, 50
        - Havens, 1969-1975, 51
      - Stukken betreffende de aanleg van wegen en spoorwegen in Saudi-Arabië., 1971-1974; 52; 1 omslag
    - Economie, 6
      - Algemeen, 6.1
        - Stukken betreffende de economische en technische samenwerking en hulpverlening aan Saudi-Arabië en Jemen door Nederlandse deskundigen., 1959-1974; 53-55; 3 omslagen
          - Saudi-Arabië. 1959-1973, 53-54
            - 1959-1961, 53
            - 1968-1973, 54
          - Jemen, 1971-1974, 55
        - Stukken betreffende de algemene economische rapportage over Jemen en Saudi-Arabië., 1968-1974; 56-57; 2 omslagen
          - Jemen, 1968-1974, 56
          - Saudi-Arabië, 1968-1974, 57
        - Stukken betreffende de bezoeken van Nederlandse delegaties aan Saudi-Arabië., 1973-1974; 58-59; 1 pak en 1 omslag
          - Industriële delegatie, 1973, 58; pak
          - Handelsdelegaties, 1973-1974, 59
      - Geld en openbare geldmiddelen, 6.2
        - Stukken betreffende de begrotingen van Saudi-Arabië., 1959-1974; 60-61; 1 pak en 1 omslag
          - 1959-1964, 60
          - 1967-1974, 61; pak
        - Stukken betreffende de belastingen in Saudi-Arabië., 1970-1974; 62; 1 omslag
        - Stukken betreffende het muntwezen in Saudi-Arabië., 1970-1974; 63; 1 omslag
      - Goederen, 6.3
        - Stukken betreffende voorschriften van Saudi-Arabië met betrekking tot certificaten van oorsprong., 1968-1970; 64; 1 omslag
        - Stukken betreffende de ontwikkelingen op de internationale oliemarkt., 1968-1974; 65-69; 2 pakken en 3 omslagen
          - 1968-1970, 65
          - 1971, 66; pak
          - 1972, 67
          - 1973, 68; pak
          - 1974, 69
        - Stukken betreffende de vaststelling van de invoerrechten en de subsidies in Saudi-Arabië., 1968-1974; 70; 1 omslag
        - Stukken betreffende problemen bij de invoer van producten uit Nederland in Saudi-Arabië., 1968-1974; 71-73; 3 omslagen
          - Opgave van Nederlandse bedrijven, die in verband met de boycot van Israël door Saudi-Arabië op de zwarte lijst zijn geplaatst, 1968-1974, 71
          - Spijsoliën en vetten, 1971-1974, 72
          - Malt-tonic en vruchtensappen, 1972-1973, 73
        - Stukken betreffende de handel tussen Saudi-Arabië en het buitenland., 1970-1974; 74; 1 omslag
        - Stukken betreffende de handelsvoorlichting en -bemiddeling ten behoeve van het Nederlandse bedrijfsleven., 1970-1974; 75-76; 2 omslagen
          - Algemeen, 1970-1974, 75
          - Reactie op een advies van de Sociaal Economische Raad (SER) inzake de organisatie van de handelsvoorlichting en exportbevordering, 1971, 76
    - Culturele aangelegenheden, 8
      - Stukken betreffende de organisatie van buitenlandse tentoonstellingen in Saudi-Arabië., 1969-1974; 77; 1 omslag
      - Stukken betreffende de voorschriften en regelingen voor het vervoer van pelgrims uit het buitenland naar Mekka gedurende de Hadj (bedevaartseizoen)., 1970-1974; 78; 1 omslag
      - Stukken betreffende de Saudi International Trade & Industry Fair Organiszation te Djedda in 1975., 1974; 79; 1 omslag
    - Staatkunde, landsverdediging, internationale organisaties, 9
      - Staatkunde, 9.1
        - Stukken betreffende de buitenlandse politiek van Saudi-Arabië., 1957-1974; 80-92; 5 pakken en 8 omslagen
          - Algemeen. 1962-1973, 80-81
            - 1962-1964, 80
            - 1965-1973, 81
          - Betrekkingen tussen Saudi-Arabië en andere landen. 1957-1974, 82-92
            - Egypte, 1969-1971, 82; pak
            - Golfstaten, 1969-1972, 83; pak
            - Libanon, 1969-1972, 84
            - Midden-Oosten. 1971-1974, 85-86
              - Algemeen, 1971-1974, 85; pak
              - Rapportage Djedda, 1973-1974, 86; pak
            - Nederland. 1957-1973, 87-91
              - Algemeen. 1957-1960, 87
              - Algemeen. 1967-1972, 88
              - Maatregelen tegen de Koninklijke Luchtvaartmaatschappij (KLM) in verband met de ontwikkelingen in het Midden-Oosten, 1967-1970, 89
              - Wederzijdse bezoeken van regeringspersonen uit Saudi-Arabië en Nederland, 1969-1973, 90
              - Bezoek van de Nederlandse minister van Buitenlandse Zaken aan Saudi-Arabië en het tegenbezoek van zijn ambtsgenoot Sakkaf aan Nederland, 1970-1971, 91; pak
            - Syrië, 1969-1972, 92
        - Stukken betreffende de binnenlandse politieke ontwikkelingen in Saudi-Arabië., 1965-1971; 93-94; 2 omslagen
          - Algemeen, 1965-1970, 93
          - Machten binnen de staat, 1971, 94
        - Stukken betreffende het opstellen van verslagen inzake de dienstreizen van het ambassadepersoneel naar diverse plaatsen in Saudi-Arabië en Jemen., 1968-1974; 95; 1 omslag
        - Stukken betreffende het behartigen van de Belgische belangen door de Nederlandse vertegenwoordiging in Saudi-Arabië., 1971; 96; 1 omslag
        - Stukken betreffende de binnenlandse ontwikkelingen in Jemen., 1971-1973; 97; 1 omslag
        - Stukken betreffende de diplomatieke betrekkingen tussen Nederland en Jemen., 1971-1973; 98; 1 omslag
      - Landsverdediging, 9.2
        - Stukken betreffende richtlijnen van Saudi-Arabië voor vliegtuig- en wapenfabrikanten., 1968; 99; 1 omslag
      - Internationale organisaties, 9.3
        - Stukken betreffende de relatie van Saudi-Arabië tot internationale organisaties., 1968-1974; 100-105; 2 pakken en 4 omslagen
          - Verenigde Naties (VN). 1968-1974, 100-104
            - Algemeen, 1968-1974, 100; pak
            - Voedsel- en Landbouworganisatie (FAO), 1968-1973, 101
            - Permanente Hof van Arbitrage, 1971, 102
            - Internationale Luchtvaartorganisatie (ICAO), 1971-1974, 103
            - Economische en Sociale Raad (ECOSOC), 1972-1974, 104
          - Verhouding tussen de Europese Economische Gemeenschap en het Midden-Oosten (Euro-Arabische dialoog), 1973-1974, 105; pak
        - Stukken betreffende de deelname van Saudi-Arabië aan Arabische en Islamitische conferenties., 1970-1972; 106; 1 pak
  - Geheim archief, II.
    - Algemeen, 0
      - Dossierinventaris en index van het archief van de Nederlandse Ambassade in Saudi-Arabië over de periode 1965 - 1974., 1987; 107; 1 omslag
    - Organisatie, 1
      - Stukken betreffende de oprichting van de Nederlandse Ambassade in Saudi-Arabië., 1967-1970; 108; 1 omslag
    - Protocol, 2
      - Stukken betreffende aangelegenheden inzake de koninklijke familie van Saudi-Arabië., 1972-1973; 109; 1 omslag
    - Juridische aangelegenheden, 3
      - Stukken betreffende maatregelen ter bescherming van de Nederlandse burgers in Saudi-Arabië in tijd van oorlog., 1968-1969; 110; 1 omslag
    - Verkeer en vervoer, 5
      - Stukken betreffende het tot stand komen van een luchtvaartovereenkomst tussen Saudi-Arabië en Luxemburg., 1967-1974; 111; 1 omslag
      - Stukken betreffende de luchtvaartbetrekkingen tussen Saudi-Arabië en Nederland., 1970-1974; 112-113; 2 omslagen
        - Algemeen, 1973-1974, 112
        - Overvlieg- en landingsvergunningen, 1970-1974, 113
      - Stukken betreffende de luchtvaartbetrekkingen tussen Jemen en Nederland., 1971-1974; 114; 1 omslag
    - Economie, 6
      - Stukken betreffende de economische en technische samenwerking tussen Nederland en Saudi-Arabië., 1967-1974; 115-119; 5 omslagen
        - Algemeen, 1971-1974, 115
        - Bouw van een krachtcentrale annex zeewaterontziltingsinstallatie te Djedda door de Verenigde Machinefabrieken NV te Amsterdam, 1967-1974, 116
        - Onderhandelingen voor de bouw van tankschepen voor Saudi-Arabië door de Nederlandse werf Wilton Feyenoord NV, 1971-1974, 117
        - Onderzoek in Saudi-Arabië door het Internationaal Landbouwadviesbureau NV ILACO te Arnhem, 1971-1974, 118
        - Voorbereiding van een overeenkomst voor economische samenwerking tussen Saudi-Arabië en Nederland, 1973-1974, 119
      - Stukken betreffende de algemene economische rapportages over Saudi-Arabië., 1970-1974; 120; 1 omslag
      - Stukken betreffende het standpunt van Saudi-Arabië inzake de rechten voor het winnen van mineralen uit de Rode Zee., 1972-1974; 121; 1 omslag
      - Stukken betreffende de mogelijke samenwerking tussen Saudi-Arabië en diverse landen op het gebied van de ontwikkelingssamenwerking., 1973-1974; 122; 1 omslag
      - Stukken betreffende een boycot van de centrale bank van Nigeria tegen de Algemene Bank Nederland te Djedda, wegens het weigeren van cheques van Nigeriaanse bedevaartgangers., 1974; 123; 1 omslag
    - Staatkunde, internationale organisaties, 9
      - Staatkunde, 9.1
        - Stukken betreffende de betrekkingen van Saudi-Arabië met diverse landen., 1966-1974; 124-141; 18 omslagen
          - Afrika, 1970-1974, 124
          - Azië, 1970-1974, 125
          - Bangladesh en Pakistan, 1970-1972, 126
          - Ethiopië, 1970-1974, 127
          - Europa, 1969-1974, 128
          - Golfstaten, 1973-1974, 129
          - Israël, 1972-1974, 130
          - Jemen, 1969-1974, 131
          - Jordanië, 1969-1974, 132
          - Koeweit, 1968-1973, 133
          - Midden-Oosten, 1968-1974, 134
          - Nederland. 1966-1974, 135-137
            - Algemeen, 1969-1974, 135
            - Diplomatieke betrekkingen, 1966-1974, 136
            - Voorbereiding van een werkbezoek van minister van Buitenlandse Zaken, Van der Stoel, aan Saudi-Arabië, 1974, 137
          - Noord-Vietnam, 1972-1974, 138
          - Soedan, 1970-1973, 139
          - Somalië, 1971, 140
          - Verenigde Staten, 1969-1974, 141
        - Stukken betreffende de binnenlandse politieke ontwikkelingen in Jemen., 1969-1974; 142; 1 pak
        - Stukken betreffende de diplomatieke betrekkingen tussen Nederland en Jemen., 1969-1974; 143-144; 2 omslagen
          - Algemeen, 1969-1973, 143
          - Documentatie, 1972-1974, 144
        - Stukken betreffende de ontwikkelingen in het Midden-Oosten., 1969-1974; 145-150; 2 pakken en 4 omslagen
          - Palestijnse kwestie, 1969-1974, 145; pak
          - Houding van diverse landen en organisaties. 1970-1974, 146-149
            - Afrika, 1971-1973, 146
            - Europa, 1970-1974, 147; pak
            - Verenigde Naties, 1970-1974, 148
            - Verenigde Staten, 1970-1974, 149
          - Arabische en Islamitische topconferenties en de oprichting van de Islamic Development Bank, 1973-1974, 150
        - Stukken betreffende het opmaken van jaarrapporten over Jemen over de jaren 1972 en 1973., 1972-1974; 151; 1 omslag
        - Stukken betreffende maatregelen in verband met de gebeurtenissen rond de aanslag en gijzeling van personen in de Franse ambassade te 's-Gravenhage., 1974; 152; 1 omslag
      - Internationale organisaties, 9.2
        - Stukken betreffende de verhouding van Saudi-Arabië tot internationale organisaties., 1969-1974; 153-156; 4 omslagen
          - Europese Economische Gemeenschap (EEG), 1969-1974, 153
          - Verenigde Naties (VN). 1969-1974, 154-156
            - Algemeen, 1972, 154
            - Kandidaturen voor diverse internationale lichamen van de VN, 1969-1974, 155
            - Economische en Sociale Raad (ECOSOC), 1973, 156
- Consulaat te Djebba, B.
  - Algemeen, 0
    - Index op circulaires, berichten, brieven en codeberichten van en aan het Ministerie van Buitenlandse Zaken., 1970-1974; 157; 1 omslag
  - Protocol, 2
    - Stukken betreffende de consulaire vertegenwoordiging in Saudi-Arabië., 1963; 158; 1 omslag
  - Verkeer en vervoer, 5
    - Stukken betreffende de Koninklijke Luchtvaartmaatschappij (KLM)., 1950-1963; 159-161; 3 omslagen
      - Algemeen, 1950-1963, 159
      - Landingsrechten. 1950-1956, 160-161
        - Algemeen, 1950-1954, 160
          Arabische stukken.
        - Dhahran, 1950-1956, 161
    - Stukken betreffende de problemen met de aanvraag van een landingsvergunning voor de Nederlandse luchtvaartmaatschappij Martins Aircharter voor een vlucht in opdracht van het Rode Kruis., 1961; 162; 1 omslag
  - Economie, 6
    - Stukken betreffende het tot stand komen van een betalingsovereenkomst tussen Saudi-Arabië en Frankrijk., 1950; 163; 1 omslag
    - Brief aan de Nederlandse minister van Buitenlandse Zaken inzake de opheffing van het verbod op de invoer van Philips producten., 1953; 164; 1 stuk
    - Stukken betreffende de oprichting van de Saudi Arabian Tanker Co., 1954; 165; 1 omslag
    - Brief aan de Nederlandse minister van Buitenlandse Zaken inzake de ontwikkelingen in het Midden-Oosten en de gevolgen daarvan voor de handelsrelatie tussen Saudi-Arabië en Nederland., 1957; 166; 1 stuk
    - Stukken betreffende de opgave van in Saudi-Arabië gevestigde Nederlandse bedrijven., 1960; 167; 1 omslag
  - Culturele aangelegenheden, 8
    - Stukken betreffende de jaarlijkse bedevaart naar Mekka., 1950-1952; 168; 1 omslag
    - Stukken betreffende het opstellen van een overzicht van de levensgewoonten in Saoedi-Arabië ten behoeve van de Directie Voorlichting Buitenland., 1951; 169; 1 omslag
  - Staatkunde, 9
    - Brief aan de Nederlandse minister van Buitenlandse Zaken inzake het overlijden van koning Ibn Saud., 1953; 170; 1 stuk
    - Stukken betreffende de overdracht van de macht van koning Saud van Saudi-Arabië aan emir Faisal., 1964; 171; 1 omslag